【裁判字號】    90,易,2349
【裁判日期】    900830
【裁判案由】    竊盜
【裁判全文】
臺灣板橋地方法院刑事判決                          九十年度易字第二三四九號
    公  訴  人  臺灣板橋地方法院檢察署檢察官
    被      告  甲○○
右列被告因竊盜案件，經檢察官提起公訴（九十年度偵字第八一八八號），本院判決
如左：
    主  文
甲○○無罪。
    理  由
一、公訴意旨略以：被告甲○○與年籍不詳之「陳金龍」、「大象」（均另由公訴人
    追查中）共同意圖為自己不法所有，推由「陳金龍」於民國（下同）九十年四月
    二十八日十時三十分許，在台北市○○○路○段與中正路口，下手竊取乙○○所
    有之ＤＢ─４０７０號自小客車，將之停放在台北縣林口體育場後聯絡甲○○，
    再由甲○○將該車開回其所開設，位於台北縣新莊市○○路一六七號之永泰汽車
    維修場準備拆解，並預定拆解後再將零件運交「大象」，然旋為警查獲而知上情
    ，並扣得電動切割器一組、油壓剪刀、Ｔ字型板手、活動板手、氣動板手、電動
    板手、套頭板手、六角板手、老虎鉗、尖嘴鉗、十字起子、一字起子、鑿刀、板
    桿各一支、套桶十二顆。因認被告所為係犯刑法第三百二十條第一項之竊盜罪嫌
    。
二、公訴人認被告甲○○涉有竊盜犯行，無非以被告坦承有至林口體育場將ＤＢ─４
    ０７０號自小客車開回永泰汽車維修場，並已知悉該車為由「陳金龍」所竊得之
    贓物，且前開車輛係被害人乙○○所失竊，業據被害人於警訊中指訴綦詳，復有
    台北縣警察局贓物認領保管單一紙附卷及前開拆解工具扣案可佐。被告於汽車被
    竊當日，即親自前往約定地點取車，並在其所有之汽車維修工廠內拆解，顯見被
    告並非單純收受他人竊取之贓物，而已建立由「陳金龍」竊車，被告拆解、「大
    象」銷贓之分工模式，積極參與竊盜犯行，與前開二人為共謀共同正犯。是被告
    所辯，無與「陳金龍」共同竊取之意，尚難採信為主要論據。
三、按以自己共同犯罪之意思，參與實施犯罪構成要件以外之行為，或以自己共同犯
    罪之意思，事先同謀，而由其中一部分人實施犯罪之行為者，均為共同正犯，大
    法官會議釋字第一０九號著有解釋文可資參照。再按犯罪事實，應依證據認定之
    ，無證據不得推定其犯罪事實，刑事訴訟法第一百五十四條定有明文。又認定不
    利於被告之事實，須依積極證據，苟積極證據不足為不利於被告事實之認定時，
    即應為有利於被告之認定，更不必有何有利之證據，最高法院著有三十年上字第
    八一六號判例可稽。
四、訊據被告甲○○自始坦承有依「陳金龍」之指示，在其所營之修車場內拆解ＤＢ
    ─４０７０號自小客車拆解，惟堅詞否認有與「陳金龍」、「大象」共同竊車，
    於本院審理時，辯稱伊係依「陳金龍」之指示，為其拆解該車，收費新台幣（下
    同）二萬元，不知係贓車等語。經查：被告於警訊時固供承：「陳金龍」竊取該
    車後將車停於林口體育場，再以電話通知我前去取車，我是同日下午十七時到林
    口體育場將車開回我所經營之保養場內開始拆解，我是將拆解之贓車零件裝至貨
    車後，再與一名綽號「大象」之男子聯絡，約定地點停放，他才來將貨車開走，
    運至何處我不知道。每拆解一部贓車工資二至三萬元不等，我將貨車開至約定地
    點後，由「大象」當場交付給我等語。於偵查中供稱：我知道該車是「陳金龍」
    偷的，我要交給綽號「大象」之人。是「陳金龍」偷車，由我拆解後將零件轉售
    等語。被告於本院審理時供承：是「陳金龍」打電話給我，要我至林口體育場牽
    ＤＢ─４０７０號自小客車將其拆解，要給我二萬元等語。依被告前揭供述，僅
    能認被告知贓而收受、搬運，並依「陳金龍」之指示將之拆解後，交給「大象」
    。縱「陳金龍」於竊車後，旋通知被告將該車解體，並於解體後交給「大象」，
    亦難證明被告於「陳金龍」竊車前，事先與其有共同竊車之意，且「陳金龍」、
    「大象」姓名年籍不詳，迄未到案，自難僅憑被告自白該車係「陳金龍」竊取後
    交伊拆解，即認被告與「陳金龍」之竊車犯行，有共同犯意聯絡，並負責拆解車
    輛，為共謀共同正犯。按諸開法條、判例意旨所示，尚不得僅以被告於「陳金龍
    」竊車後，旋取得贓車，並將之解體，即推論被告有竊盜犯行。
    此外復查無其他積極證據足認被告有何竊盜犯行，既不能證明被告犯罪，自應對
    被告為無罪之諭知。
五、至被告是否涉有贓物罪嫌，因與本件起訴事實之基本社會事實不同，尚難變更起
    訴法條逕予審理，爰請公訴人依法偵辦，附此敘明。
據上論斷，應依刑事訴訟法第三百零一條第一項，判決如主文。
本案經檢察官郭緯中到庭執行職務
中      華      民      國    九十      年      八      月    三十    日
                                    台灣板橋地方法院刑事第四庭
                                        法  官  王  敏  慧
右正本証明與原本無異
如不服本判決應於送達後十日內向本院提出上訴狀
                                        書記官  廖  美  紅
中      華      民      國  九十      年      九      月      四      日


司法院資訊處製作；財團法人民間司法改革基金會備份。
